src/fst/morphology/stems/verbs.lexc
LEXICON Regular_verbs
bartalgidh:bartalg LGIDH "å bli stablet opp" ;
baskelgidh:baskelg LGIDH "bli stucken" ;
beajstalgidh:beajstalg LGIDH "bli ødelagt, ødlegges av seg selv" ;
bodtjelgidh:bodtjelg LGIDH "bli (in)smort (om skinn etc.)" ;
bualalgidh:bualalg LGIDH ;
båvvalgidh:båvvalg LGIDH ;
bæjjalgidh:bæjjalg LGIDH "bli hevet, bli flyttet opp" ;
bïejelgidh:bïejelg LGIDH "bli begravd" ;
bïsselgidh:bïsselg LGIDH "bli tvättad" ;
dabrelgidh:dabrelg LGIDH "bli ihopsatt" ;
daltelgidh:daltelg LGIDH "bli nedtrampad" ;
deadtalgidh:deadtalg LGIDH ;
dibrelgidh:dibrelg LGIDH "bli inkastad med lasso" ;
doehpelgidh:doehpelg LGIDH "bli tofsprydd" ;
doekelgidh:doekelg LGIDH "bli såld" ;
dïedtelgidh:dïedtelg LGIDH "bli nedtryckt" ;
fïjnelgidh:fïjnelg LGIDH "bli uppehållern, slösa med tiden" ;
gabpaalgidh:gabpaalg LGIDH ;
gabpalgidh:gabpalg LGIDH "flyta upp" ;
gabrelgidh:gabrelg LGIDH ;
gadtalgidh:gadtalg LGIDH ;
gadtjelgidh:gadtjelg LGIDH ;
gaptjelgidh:gaptjelg LGIDH ;
garrelgidh:garrelg LGIDH ;
geasalgidh:geasalg LGIDH ;
geehtelgidh:geehtelg LGIDH ;
geerelgidh:geerelg LGIDH ;
gihtjelgidh:gihtjelg LGIDH "bli tillfrågad" ;
goepelgidh:goepelg LGIDH ;
gohtjelgidh:gohtjelg LGIDH ;
govlelgidh:govlelg LGIDH ;
guadtalgidh:guadtalg LGIDH ;
gugrelgidh:gugrelg LGIDH ;
gåabralgidh:gåabralg LGIDH ;
gåabrelgidh:gåabrelg LGIDH ;
gårrelgidh:gårrelg LGIDH ;
gåårelgidh:gåårelg LGIDH "bli sydd" ;
heavvalgidh:heavvalg LGIDH "slutta (om terräng)" ;
heevvelgidh:heevvelg LGIDH "bli slängd utöver" ;
håågkelgidh:håågkelg LGIDH "bli fiskad" ;
jaamalgidh:jaamalg LGIDH ;
jahtjalgidh:jahtjalg LGIDH ;
jahtsalgidh:jahtsalg LGIDH ;
jastalgidh:jastalg LGIDH ;
juvlelgidh:juvlelg LGIDH ;
krisnelgidh:krisnelg LGIDH "bli døpt" ;
kråavvalgidh:kråavvalg LGIDH ;
krååbjelgidh:krååbjelg LGIDH ;
krååvvelgidh:krååvvelg LGIDH ;
laavkalgidh:laavkalg LGIDH "bli badad, badas" ;
leebpelgidh:leebpelg LGIDH ;
leegrelgidh:leegrelg LGIDH ;
leeselgidh:leeselg LGIDH "bli låst" ;
loetelgidh:loetelg LGIDH ;
låadtalgidh:låadtalg LGIDH ;
låeblielgidh:låeblielg LGIDH ;
lïetselgidh:lïetselg LGIDH ;
maadtalgidh:maadtalg LGIDH ;
maaskelgidh:maaskelg LGIDH ;
marhtjalgidh:marhtjalg LGIDH ;
meaktjalgidh:meaktjalg LGIDH ;
mearhkelgidh:mearhkelg LGIDH ;
milnjelgidh:milnjelg LGIDH ;
modtjelgidh:modtjelg LGIDH ;
mohtelgidh:mohtelg LGIDH ;
morhtjelgidh:morhtjelg LGIDH ;
mïerhkelgidh:mïerhkelg LGIDH ;
naalalgidh:naalalg LGIDH ;
nihpelgidh:nihpelg LGIDH ;
njadtsalgidh:njadtsalg LGIDH ;
njealtalgidh:njealtalg LGIDH ;
njoevelgidh:njoevelg LGIDH ;
noelelgidh:noelelg LGIDH "bli avklädd" ;
nïhpelgidh:nïhpelg LGIDH ;
preangkelgidh:preangkelg LGIDH "bli skev, sned" ; !sydl
pruvvelgidh:pruvvelg LGIDH "bli skubbad (tex. fot av skohö)" ; !sydl
rïddelgidh:rïddelg LGIDH "bli barkad" ; !sydl
rïhpelgidh:rïhpelg LGIDH ;
rïhtelgidh:rïhtelg LGIDH ;
rïrrelgidh:rïrrelg LGIDH "bli barkad (sydl.)" ;
seehpelgidh:seehpelg LGIDH ;
sigkelgidh:sigkelg LGIDH ;
sjyöjkelgidh:sjyöjkelg LGIDH ;
skaarhtelgidh:skaarhtelg LGIDH ;
skimhkelgidh:skimhkelg LGIDH "bli skjuten" ;
skåårrelgidh:skåårrelg LGIDH ;
slïerelgidh:slïerelg LGIDH ;
soevelgidh:soevelg LGIDH ;
spuallalgidh:spuallalg LGIDH "börja bli blekgul (skohö)" ;
straanjalgidh:straanjalg LGIDH "bli klöst av katt/få rispor (tex. av grenar) (sydl.)" ;
stuvrelgidh:stuvrelg LGIDH ;
sualalgidh:sualalg LGIDH "bli bestulen" ;
syöjkelgidh:syöjkelg LGIDH ;
såakalgidh:såakalg LGIDH ;
såakelgidh:såakelg LGIDH "bli tjock (om mjölk) " ;
sööhpelgidh:sööhpelg LGIDH ;
tjaajalgidh:tjaajalg LGIDH "la seg villede, bli forledet" ;
tjeagkalgidh:tjeagkalg LGIDH ;
tjohkelgidh:tjohkelg LGIDH "bli kammat (skohö)" ;
tjyögkelgidh:tjyögkelg LGIDH ;
tjïehtelgidh:tjïehtelg LGIDH ;
tsaapelgidh:tsaapelg LGIDH ;
tseagkalgidh:tseagkalg LGIDH ;
tseahkalgidh:tseahkalg LGIDH "bli klippt häck" ;
tseegkelgidh:tseegkelg LGIDH "bli upprest" ;
tsyögkelgidh:tsyögkelg LGIDH "bli satt upp" ;
tsöögkelgidh:tsöögkelg LGIDH "bli uppställd" ;
vaalmalgidh:vaalmalg LGIDH "bli inkörd" ;
vaalmelgidh:vaalmelg LGIDH "bli inkörd" ;
vaaltalgidh:vaaltalg LGIDH ;
voevnelgidh:voevnelg LGIDH ;
vuatjalgidh:vuatjalg LGIDH "bli skjuten" ;
åtnalgidh:åtnalg LGIDH "bli använd" ;
